【裁判字號】    92,金訴,27
【裁判日期】    921229
【裁判案由】    詐欺等
【裁判全文】
臺灣板橋地方法院刑事判決                          九十二年度金訴字第二七號
    公  訴  人  臺灣板橋地方法院檢察署檢察官
    被      告  辛○○
                庚○○
    右  一  人
    選任辯護人  舒正本律師
    被      告  癸○○
                丁○○
                己○○
                王泰  原名王.
                丙○○
右列被告等因違反期貨交易法案件，經檢察官提起公訴（九十一年度偵字第二二五三
七號），本院依簡式審判程序審理，判決如左：
    主  文
辛○○、庚○○、癸○○、丁○○、己○○、王泰  、丙○○共同未經許可，擅自經
營期貨顧問事業，各處有期徒刑柒月，均緩刑貳年。
    事  實
一、庚○○、丙○○、王泰  （原名王皓民）、辛○○、癸○○、己○○、丁○○均
    明知一方於客戶與其簽約並繳付外幣保證金後，隨時應客戶之請求，於保證金之
    數倍範圍內以自己之名義為客戶之計算，在國內外外匯市場從事不同幣別間之即
    期或遠期買賣交易，且不需實際交割，在當日或到期前以反方向交易軋平而僅結
    算買賣差價之「外幣保證金交易」，係屬期貨交易法第三條第一項第四款之槓桿
    保證金契約，為期貨交易之一種，除有期貨交易法第三條第二項公告豁免之情形
    外，均應受期貨交易法之規範，如以提供場所、設備及相關外匯資訊或建議分析
    意見（如價位詢問、盤勢分析）等，供「客戶自行下單」交易者，係屬經營期貨
    顧問事業，且未經財政部證券暨期貨管理委員會之許可，並發給許可證照，不得
    經營期貨經理、顧問事業，庚○○、丙○○、王泰  、辛○○、癸○○、己○○
    、丁○○竟共同基於未經許可擅自經營期貨顧問事業之犯意聯絡，在設於臺北縣
    板橋市○○路○段二十三號十一樓之華邦有限公司【下稱華邦公司，負責人登記
    為陳春雄（另案審理）】，由庚○○擔任人事工作而綜攬管理公司員工【庚○○
    係自民國九十一年八月間起任職，月薪為新臺幣（下同）二萬五千元至二萬八千
    元】，丙○○、王泰  、辛○○擔任公司講師，教導新進員工外匯買賣之概念、
    技巧及負責向客戶分析買賣外匯事宜（丙○○、王泰  、辛○○分係自九十一年
    七月間起、同年八月間起及同年十月間起任職，月薪分別為二萬六千元、二萬三
    千元、二萬三千元），癸○○、己○○為人事助理，負責面試新進員工及人事管
    理事宜（癸○○、己○○均自九十一年八月間起任職，月薪為二萬元），丁○○
    則為資訊部人員，負責公司電腦資訊管理事宜（丁○○自九十一年七月間起任職
    ，月薪為二萬三千元），渠等即以華邦公司名義，招攬不特定客戶與澳門東方先
    鋒期貨交易商EASTERN VANGUARD DEVELOPMENT TRADING CO．LTD（下稱東方公司
    ）簽訂外匯保證金交易等相關契約，並提供場所、電腦設備、傳輸外匯交易之即
    時報價資訊與線路圖，供客戶看盤、自行下單，客戶於臺灣地區之金融機構匯繳
    一定外匯保證金至東方公司指定之銀行BANCO WENG HANG S．A．MACAU 帳戶（帳
    號為000000000號）後，利用電話通知東方公司，操作買賣歐元、日幣
    、瑞士法郎、英鎊等指定之外幣，再經由東方公司下單至國際金融市場，從事不
    同幣別之即期或遠期外匯交易，而依各該外幣匯率在市場上行情變動之漲跌，不
    實際交割，僅於當日或到期前以反方向軋平而僅結算買賣差價，計算客戶盈虧，
    如價差超過保證金之一定成數時，東方公司有權要求客戶在價差範圍內補足不足
    之保證金，如客戶不立即補足保證金，即將該筆外幣在國際外匯市場賣出，於每
    次交易完成後，每交易一口，華邦公司則可由客戶所繳交之手續費八十美金中抽
    取部份牟利，而共同擅自經營期貨顧問事業。嗣於九十一年十一月二十二日十七
    時許，在臺北縣板橋市○○路○段二十三號十一樓之華邦公司，為警當場查獲庚○○、丙○○、王泰  、辛○○、癸○○、己○○、丁○○，並扣得買賣外匯契
    約書四本、電腦主機三台、印表機一台、傳真機一台、電話錄音機二台、手提電
    腦一台、網路數據機二台、公司日期印章六個、戶名陳春雄之支票簿一本、戶名
    陳春雄之支票送款簿一本、活期儲蓄存款存摺二本、刊登廣告剪貼簿一本、受訓
    人員簽到表二十五張、員工出勤表二十八張、員工上班打卡卡片九十五張、華邦
    公司員工守則六十張、華邦公司獎懲規定六十張、匯款帳號資料暨申請書三張、
    模擬外匯交易單六十張。
二、案經臺北縣政府警察局移送臺灣板橋地方法院檢察署檢察官偵查起訴，本院於準
    備程序進行中，庚○○、丙○○、王泰  、辛○○、癸○○、己○○、丁○○就
    被訴事實為有罪之陳述，經告知簡式審判程序之旨，並聽取當事人之意見後，裁
    定進行簡式審判程序。
    理  由
一、右揭事實，業據被告庚○○、丙○○、王泰  、辛○○、癸○○、己○○、丁○○於本院審理時坦承不諱，並經證人陳春雄迭於警訊、偵查時供證屬實（見九十
    一年十一月二十三日陳春雄警訊筆錄，暨九十一年度偵字第二二五三七號偵查卷
    第六頁至第八頁、第八十五至第八十六頁），亦與證人即投資人壬○○、甲○○
    、乙○○、戊○○分別於警訊時所證述渠等投資下單方式等情，互核相符（見九
    十一年十一月二十二日壬○○、甲○○、乙○○警訊筆錄，暨九十一年十一月二
    十三日戊○○警訊筆錄），此外，復有扣案之買賣外匯契約書四本、電腦主機三
    台、印表機一台、傳真機一台、電話錄音機二台、手提電腦一台、網路數據機二
    台、公司日期印章六個、戶名陳春雄之支票簿一本、戶名陳春雄之支票送款簿一
    本、活期儲蓄存款存摺二本、刊登廣告剪貼簿一本、受訓人員簽到表二十五張、
    員工出勤表二十八張、員工上班打卡卡片九十五張、華邦公司員工守則六十張、
    華邦公司獎懲規定六十張、匯款帳號資料暨申請書三張、模擬外匯交易單六十張
    足資佐證。是本件事證明確，被告七人犯行堪以認定，應予依法論處。
二、核被告庚○○、丙○○、王泰  、辛○○、癸○○、己○○、丁○○所為，均係
    犯期貨交易法第一百十二條第五款之未經許可擅自經營期貨顧問事業罪。被告庚○○、丙○○、王泰、辛○○、癸○○、己○○、丁○○間，就前揭犯行有犯
    意聯絡及行為分擔，均為共同正犯。爰審酌被告庚○○、丙○○、王泰  、辛○○、癸○○、己○○、丁○○未經許可擅自經營期貨顧問事業，對期貨交易秩序
    造成危害，惟念及被告七人均年輕識淺，一時失慮誤觸法網，犯後已坦承犯行，
    態度尚稱良好，暨被告七人犯罪動機、目的、手段、素行、智識程度等一切情狀
    ，分別量處如主文所示之刑，以示懲儆。末查，本件被告七人前均未曾受有期徒
    刑以上刑之宣告，此有臺灣板橋地方法院檢察署刑案資料查註紀錄表及臺灣高等
    法院被告全國前案紀錄表在卷可憑，渠等因一時失慮，致罹本件犯行，被告七人
    經本次罪刑之宣告後，應知所警惕，而無再犯之虞，本院認前開對被告所宣告之
    刑，以暫不執行為適當，爰併依刑法第七十四條第一款之規定均宣告緩刑二年，
    以啟自新。至扣案之買賣外匯契約書四本、電腦主機三台、印表機一台、傳真機
    一台、電話錄音機二台、手提電腦一台、網路數據機二台、公司日期印章六個、
    戶名陳春雄之支票簿一本、戶名陳春雄之支票送款簿一本、活期儲蓄存款存摺二
    本、刊登廣告剪貼簿一本、受訓人員簽到表二十五張、員工出勤表二十八張、員
    工上班打卡卡片九十五張、華邦公司員工守則六十張、華邦公司獎懲規定六十張
    、匯款帳號資料暨申請書三張、模擬外匯交易單六十張，既非違禁物，而被告七
    人於本院審理時均供稱：該等扣案之物非渠等所有，而係華邦公司所有等語（見
    本院九十二年十二月二日審判筆錄），遍觀全案卷，亦無證據證明係本件被告七
    人所有，自不予宣告沒收，併此敘明。
三、至起訴書犯罪事實欄雖另記載被告庚○○與陳春雄共同涉犯刑法第三百四十條之
    常業詐欺罪嫌、同法二百十六條、第二百十條之行使偽造私文書罪嫌、洗錢防制
    法第九條第一項之洗錢罪嫌等犯罪事實，惟關於此部分，業經檢察官當庭陳述更
    正減縮，而就起訴書所載被告庚○○所涉常業詐欺罪嫌、行使偽造私文書罪嫌、
    洗錢罪嫌之犯罪事實部分，不予起訴論罪（見本院九十二年十二月二日簡式審判
    筆錄），本院自無庸再予審究，併此敘明。
據上論斷，應依刑事訴訟法第二百七十三條之一第一項、第二百九十九條第一項前段
，期貨交易法第一百十二條第五款，刑法第十一條前段、第二十八條、第七十四條第
一款，判決如主文。
本案經檢察官游鉦添到庭執行職務
中      華      民      國    九十二    年     十二     月    二十九    日
                                  臺灣板橋地方法院刑事第九庭
                                          法  官  林海祥
右正本證明與原本無異。
如不服本判決，應於判決送達後十日內，向本院提出上訴狀。
                                          書記官  陳映孜
中      華      民      國    九十二    年     十二     月    二十九    日
附錄本案論罪科刑主要法條：
期貨交易法第一百一十二條
有下列情事之一者，處七年以下有期徒刑，得併科新臺幣三百萬元以下罰
金：
一  未經許可，擅自經營期貨交易所或期貨交易所業務者。
二  未經許可，擅自經營期貨結算機構者。
三  違反第五十六條第一項之規定者。
四  未經許可，擅自經營槓桿交易商者。
五  未經許可，擅自經營期貨信託事業、期貨經理事業、期貨顧問事業或
    其他期貨服務事業者。
六  期貨信託事業違反第八十四條第一項規定募集期貨信託基金者。
七  違反第一百零六條、第一百零七條或第一百零八條第一項之規定者。


司法院資訊處製作；財團法人民間司法改革基金會備份。
